最高法院刑事判決                              八十六年度台上字第四○四七號
    上訴人  甲○○
右上訴人因違反麻醉藥品管理條例等罪案件，不服台灣高等法院中華民國八十六年三
月二十五日第二審判決（八十五年度上訴字第五二三○號，起訴案號：台灣新竹地方
法院檢察署八十四年度偵字第一○六八五號、八十五年度偵字第一五七二號），提起
上訴，本院判決如左：
    主  文
上訴駁回。
    理  由
按刑事訴訟法第三百七十七條規定，上訴於第三審法院，非以判決違背法令為理由，
不得為之。是提起第三審上訴，應以原判決違背法令為理由，係屬法定要件。如果上
訴理由狀並未依據卷內訴訟資料，具體指摘原判決不適用何種法則或如何適用不當，
或所指摘原判決違法情事，顯與法律規定得為第三審上訴理由之違法情形，不相適合
時，均應認其上訴為違背法律上之程式，予以駁回。本件上訴人甲○○對販賣安非他
命部分上訴意旨略稱：伊絕未販賣安非他命，如果販賣不可能僅買入二、三公克之物
品，且警察至其住處也僅查獲吸食安非他命之用具而已云云。惟查：原判決已明本
件該部分業經證人曾貴屏、黃俊雄、楊春華、徐士然於警訊供證甚詳。上訴人於警訊
時亦供認：黃俊雄、楊春華及其他要買安非他命之人，要買就到伊住處來拿安非他命
，並把價金交伊（見偵一五七二號卷第四頁），且有在上訴人住處查獲之安非他命淨
重三點三四公克扣案可證。復說明上訴人買入之安非他命○‧一公克成本價格為新台
幣（下同）二百十七元，而以同重量每包五百元至一千元不等之價格販賣給黃俊雄、
曾貴屏、徐士然等人，足徵有營利之行為。為其認定上訴人連續販賣安非他命（為累
犯）所憑之證據及認定之理由。並以上訴人所辯：安非他命係綽號「羅美」之男子寄
放，黃俊雄、楊春華、曾貴屏拿錢給伊請幫忙調貨，「羅美」不定時到伊家收錢云云
，為無足取予以指駁。上訴意旨未依卷內資料具體指摘原判決此項認定究有如何不適
用法則或如何適用不當，僅為事實上之爭執否認犯罪，自難認係適法之第三審上訴理
由。其上訴違背法律上之程式，應予駁回。
又刑事訴訟法第三百七十六條所列各罪之案件，經第二審判決者，不得上訴於第三審
法院，此觀該條文之規定甚明。上訴人吸用安非他命違反麻醉藥品管理條例部分，原
判決係依該同條例第十三條之一第二項第四款論處罪刑，查該罪名係依刑事訴訟法第
三百七十六條第一款之案件。既經第二審判決，自不得上訴於第三審法院，上訴人竟
復提起上訴，顯為法所不許，亦應駁回。
據上論結，應依刑事訴訟法第三百九十五條前段，判決如主文。
中      華      民      國    八十六    年      七      月      四      日
                              最高法院刑事第二庭
                                  審判長法官  施  文  仁
                                        法官  陳  炳  煌
                                        法官  張  淳  淙
                                        法官  洪  文  章
                                        法官  林  錦  芳
      右正本證明與原本無異
                                              書  記  官
中      華      民      國    八十六    年      七      月      九      日
